【裁判字號】    90,易,3077
【裁判日期】    901025
【裁判案由】    偽造文書等
【裁判全文】
臺灣高雄地方法院刑事判決                          九十年度易字第三七七號
    公  訴  人  臺灣高雄地方法院檢察署檢察官
    被      告  甲○○
右列被告因偽造文書等案件，經檢察官提起公訴（九十年度偵字第四三六六號），本
院判決如左：
    主  文
甲○○服用酒類，不能安全駕駛動力交通工具而駕駛，累犯，處有期徒刑參月，如易
科罰金，以參佰元折算壹日；又偽造署押，足以生損害於公眾及他人，累犯，處有期
徒刑參月，如易科罰金，以參佰元折算壹日，附表所示之物沒收。應執行有期徒刑伍
月，如易科罰金，以參佰元折算壹日。附表所示之物沒收。
    事  實
一、甲○○於民國八十四年間，因妨害自由及違反妨害兵役治罪條例等罪，經法院分
    別判處有期徒刑六月、八月確定，經接續執行而於八十六年十月（起訴書誤載為
    十二月）二十九日執行完畢。
二、甲○○於九十年二月一日晚間十一時許，在高雄縣鳳山市某處飲酒後，其控制力
    及注意力均已達無法安全駕駛動力交通工具之程度，仍於翌（二）日凌晨零時許
    ，駕駛車牌號碼ＷＢ—０六五六號自小客車欲前往高雄市區，迨於同日凌晨一時
    二分許行經高雄縣鳳山市○○路時，為警攔車臨檢，經以酒精測試器檢測其酒精
    濃度發現其呼氣中酒精濃度高達每公升零點七三毫克（零點七三ＭＧ＼Ｌ）。嗣
    甲○○因未考領駕駛執照，為逃避稽查受罰，竟未經其兄何文樹之同意，在警察
    交付之酒精濃度測試觀察紀錄表「被測人」欄中偽簽「何文樹」之署押一枚【詳
    如附表所示】後交還警察，足以生損害於何文樹及警察司法機關對於追查犯罪嫌
    疑人之正確性，為警當場發現。
三、案經高雄縣警察局移送臺灣高雄地方法院檢察署檢察官偵查起訴。
    理  由
一、訊據被告甲○○對於右揭酒後駕車及偽造署押之犯行均坦承不諱，復有「刑法第
    一百八十五條之三案件測試觀察紀錄表」、高雄縣警察局舉發違反道路交通管理
    事件通知單，及被告偽簽「何文樹」署押一枚於其上之酒精濃度測試表各一紙在
    卷可證。又查，刑法第一百八十五條之三規定所謂「不能安全駕駛」，係抽象危
    險犯，並不以發生具體危險為必要，經查，對於呼氣中酒精濃度已達每公升零點
    五五毫克（．五五ＭＧ＼Ｌ）以上者，肇事率為一般正常人之十倍，認為已達
    不能安全駕車之標準，此業經法務部八十八年五月十八日以法八八檢字第一
    六六九號函告週知，應為絕對不能安全駕駛動力交通工具，且按就醫學文獻所知
    ，酒精對人體造成之影響，於呼氣時酒精濃度達每公升零點二五毫克（約相當於
    體內血液中酒精濃度五ＭＧ＼ＤＬ或零點零五％）即會輕度中毒，造成輕度協
    調功能降低；呼氣酒精濃度達每公升零點五毫克時（約相當於體內血液中酒精濃
    度一ＭＧ＼ＤＬ或零點一％）屬輕到中度中毒症狀，出現反應較慢、感覺減
    低、影響駕駛之狀況；又飲酒後一小時許，其體內血液酒精濃度可達最高，飲酒
    一小時後其體內之酒精濃度隨即消減，此亦分別有行政院國軍退除役官兵輔導委
    員會臺北榮民總醫院八十八年八月五日（八八）北總內字第二六八六八號函文、
    八十八年十月二十六日（八八）院賓文廉字第一三四七號臺灣高等法院函中台
    北醫學院附設醫院精神科主任蔡尚穎「酒精對人體生理與行為之影響」一文可據
    。而本件被告酒後駕車為警攔檢，於當日凌晨一時二分對其施以檢測，其呼氣中
    酒精濃度仍達每公升零點七三毫克，足認被告於駕車之始及案發當時，顯然均已
    達不能安全駕駛之情狀。綜上所述，本案事證已臻明確，被告之犯行堪以認定。
二、核被告所為，係犯刑法第一百八十五條之三服用酒類不能安全駕駛動力交通工具
    而駕駛罪、第二百十七條第一項之偽造署押罪。其所犯上開二罪間，乃犯意個別
    ，行為及罪名互異，應予論併罰。查被告前於八十四年間，因妨害自由及違反妨
    害兵役治罪條例等罪，經法院分別判處有期徒刑六月、八月確定，經接續執行而
    於八十六年十月二十九日執行完畢，此有台灣高雄地方法院檢察署刑案資料查註
    紀錄表、本院被告院內索引卡紀錄表及台灣高等法院被告全國前案紀錄表各一紙
    在卷可憑，其於有期徒刑執行完畢後五年內，再犯本件有期徒刑以上之罪，為累
    犯，應依刑法第四十七條規定加重其刑。爰審酌被告之前開素行，及其犯罪動機
    、目的、手段、所生損害，於犯罪後業已坦承犯行等一切情狀，分別量處如主文
    所示之刑，並均諭知易科罰金之折算標準，再定其應執行之刑，就應執行刑亦諭
    知易科罰金之折算標準。至被告所偽造如附表所示之「何文樹」署押一枚，應依
    刑法第二百十九條規定予以宣告沒收。
據上論斷，應依刑事訴訟法第二百九十九條第一項前段，刑法第一百八十五條之三，
第二百十七條，第四十七條，第四十一條第一項，第五十一條第五款，第二百十九條
，罰金罰鍰提高標準條例第一條前段、第二條，判決如主文。
中    華    民    國      九十      年      十      月      二十五      日
                                  臺灣高雄地方法院刑事第六庭
                                      法  官  周  玉  群
右正本證明與原本無異。
如不服本判決，應於判決送達後十日內，向本院提出上訴狀。
                                      書記官  黃  英  彥
中    華    民    國      九十      年      十      月      二十九      日
附表：
┌───────────────────────────────────┐
│偽造之署押                                                            │
├───────────────────────────────────┤
│被告於九十年二月二日凌晨一時二分許，在警方對其施測之酒精濃度測試表上「│
│被測人」欄內偽造之「何文樹」署押一枚                                  │
└───────────────────────────────────┘
附錄本案論罪科刑法條：
中華民國刑法第二百十七條第一項（偽造盜用印章印文或署押罪）：
  偽造印章、印文或署押，足以生損害於公眾或他人者，處三年以下有期徒刑。
刑法第一百八十五條之三：
  服用毒品、麻醉藥品、酒類及其他相類之物，不能安全駕駛動力交通工具而駕駛者
  ，處一年以下有期徒刑、拘役或三萬元以下罰金。


司法院資訊處製作；財團法人民間司法改革基金會備份。
